---
title: "R for OLS"
author: "姓名"
date: "3/6/2019"
output: 
  html_document: 
    toc: true
    toc_depth: 3
    number_sections: true
    toc_float:
      collapsed: true
      smooth_scroll: false
    code_folding: hide
---

```{r setup, include=FALSE}

# setup：命名chunk，方便找
# include：TRUE = 執行程式碼後，「程式碼成果」要含在文件輸出；FALSE = 執行程式碼後，「程式碼成果」不要在文件輸出。

knitr::opts_chunk$set(echo = TRUE, message = F, warning = F, eval=T) # global設定

# echo: TRUE＝「程式碼」要含在文件輸出。
# message: TRUE = 程式碼執行的「附帶訊息」要含在文件輸出。
# warning: TRUE = 程式碼執行（若有）「錯誤訊息」要含在文件輸出。

# eval: TRUE = 「程式碼」執行。除了TRUE/FALSE，也可指定那幾個expression要輸出，expression不是程式行，而是一個完整的程式表達。如：eval=c(1,5)是指第1和第5個程式表達要輸出。
# result: 用來細部控制程式碼「產生的文字成果」輸出。“markup” = 輸出符合LaTeX格式（內定）。“asis” = 維持螢幕所見輸出。“hide” = 不輸出。
# 當chunk設定與global打架時，以chunk為主。

```

# 參考資料

  * [dplyr minicourse, 陳柏銘](https://bookdown.org/PoMingChen/Dplyr_minicourse/)
  
  * R magrittr 套件：在 R 中使用管線（Pipe）處理資料流 - G. T. Wang. (2016). G. T. Wang. Retrieved 5 March 2019, from https://blog.gtwang.org/r/r-pipes-magrittr-package/


# setup

```{r, include=FALSE}
library("AER")
library("ggplot2")
library("dplyr")
library("knitr")
```


# dataframe物件


```{r}

data("Journals")

class(Journals) # 查詢物件的類別
names(Journals) # 查詢資料變數名稱

```


> Journal這個dataframe的結構(structure)是什麼？有幾個變數？每個變數物件的類別(class)又是什麼？

> 找出Journal資料的詳細說明。


# 資料處理：產生新變數 dplyr::mutate

```{r ch2-summary}

# if follow usage,

mutate(
       Journals,
       citeprice=price/citations
      ) -> journals

# pipe expression,

Journals %>%    # %>%：串接程式
  mutate(
         citeprice=price/citations
        ) -> journals


```


# 因果問句

> 期刊的價格(citeprice，平均文獻引用價格)如何影響其圖書館訂閱量(subs)? 

```{r, include=FALSE}

library(psych)

```


```{r}

# traditional usage

select(journals, citeprice, subs) -> tempDF
# select()函式可選要分析的欄位，也就是針對Column做子集，函式使用方式為select(資料名稱, 欄位條件1, 欄位條件2, ...)
pairs.panels(tempDF)

```

```{r}

# pipe expression 1

journals %>% 
  select(citeprice,subs) ->
  tempDF

tempDF %>%
  pairs.panels()

```

```{r}

# pipe expression 2

journals %>% 
  select(citeprice,subs) %>%
  pairs.panels()


```


```{r ols-paircorr-r}

journals %>% 
  select(citeprice,subs) %>%
  mutate_all(log) %>%
  pairs.panels()


```


> 為什麼取log後，兩者的相關度變高？它表示兩個變數變得更不獨立嗎？

# 效應評估


當解釋變數並非直接代表有沒有受試的dummy variable(即只有0或1可能值)時，可以用以下的間斷例子來思考迴歸模型的係數含意：

假設$P_i$就只有高價（$P_H$）及低價（$P_L$）兩種，$Y_{Hi},Y_{Li}$分別代表期刊$i$在在高價及低價的訂閱量，我們觀察到的訂量$Y_i$只會是$Y_{Hi},Y_{Li}$其中一個。我們可以將$Y_i$與$P_i$寫成如下的效應關係：

$$Y_i=Y_{Li}+\frac{Y_{Hi}-Y_{Li}}{P_H-P_L}(P_i-P_L)$$


若假設價格對每個期刊帶來的單位變化固定，即：
$$\frac{Y_{Hi}-Y_{Li}}{P_H-P_L}=\beta_1^*$$

則
$$Y_i=Y_{Li}+\beta_1^*(P_i-P_L)$$



> 單純比較不同「期刊價格」(citeprice)的期刊所獨得的圖書館「訂閱數」(subs)變化並無法反應真正的「期刊價格」效應，原因是「立足點」並不與「期刊價格」獨立。

> 這裡「立足點」指得是什麼？


# 進階關連分析

數值變數v.s.數值變數

```{r ols-paircoor3-r, results='hide'}


```

> 期刊越重要，其引用次數越高，因此高引用次數的期刊，你認為它在「低價格下的訂閱數」（立足點）會比較高還是低？

> 承上題，單純比較「期刊引用單價」高低間的「訂閱數量」差別，所估算出來的價格效果以絕對值來看會高估、還是低估？為什麼？

# 複迴歸模型

```{r}
a <- NA

```


```{r}

is.na(a)   #判斷資料是否為not available的正確寫法

a == "NA"  #判斷數值是否為not available的錯誤寫法，電腦無從判斷a是否等於字串NA

```

```{r}

# traditional
lm(log(subs)~log(citeprice), data = journals)

# pipe

journals %>%
  lm(log(subs)~log(citeprice), data = .) -> model1


journals %>%
  lm(log(subs)~log(citeprice)+foundingyear, data = .) -> model2

class(model1)


```


```{r, include=FALSE}

library(broom)

```

```{r}

tidy(model1) #顯示迴歸係數等相關估計量

```

```{r}

augment(model1) #顯示所有樣本點的配適值、殘差值等

```

```{r}

glance(model1) #顯示model的診斷數據

```


## 模型比較

```{r, include=FALSE}

library(sandwich)
library(lmtest)
library(stargazer)

```
 
```{r ols-comp-r, results='hide', warning=FALSE}

#使用vcovHC函數（在sandwich套件裡，HC表Heteroscedasticity Consistent）來計算model1、model2(橫斷面資料)的共變異數矩陣
coeftest(model1, vcov. = vcovHC, type="HC1") -> model1_coeftest #HC1不重要
coeftest(model1, vcov. = sandwich) -> model1_coeftest1 #直接打vcov.=sandwich就是HC0

coeftest(model2, vcov. = vcovHC, type="HC1") -> model2_coeftest

#vcovHAC表Heteroscedasticity Autocorrelation Consistent

#model1_coeftest、model2_coeftest為矩陣型式，非data frame


```

```{r}

model1_coeftest
model1_coeftest1

```


未使用robust standard error
```{r, results='asis'}

stargazer(model1, model2,
          type = "html",
          align=TRUE
          )

```


 
使用矩陣取robust standard error
```{r, results='asis'}

stargazer(model1, model2, 
          se=list(model1_coeftest[,"Std. Error"], model2_coeftest[,2]),
          type="html",
          align=TRUE)

```

使用data frame取robust standard error
```{r}

tidy(model1_coeftest) -> model1_coeftestDF
tidy(model2_coeftest) -> model2_coeftestDF

```

```{r, results='asis'}

stargazer(model1, model2,
          se=list(
            model1_coeftestDF$std.error, 
            model2_coeftestDF$std.error
            ),
          type = "html",
          align=TRUE)


```

```{r, results='asis'}

stargazer(model1, model2,
          se=list(
            tidy(model1_coeftest)$std.error, 
            tidy(model2_coeftest)$std.error
            ),
          type = "html",
          align=TRUE)

```

直接用coeftest來stargazer：
```{r ,results='asis'}

stargazer(model1_coeftest, model2_coeftest, 
          type = "html", 
          align = T
          )
# 少了lm的一些資訊

```




