---
title: "r for panel"
author: "王正評"
date: "5/22/2019"
output: html_document
---

```{r setup, include=FALSE}
knitr::opts_chunk$set(echo = TRUE)
```


## 套件

```{r pakages, include=FALSE}

library(dplyr)
library(stargazer)
library(ggplot2)
library(magrittr)
library(plm)

```


## 引入資料

```{r data}

library(readr)
fatality <- read_csv("https://raw.githubusercontent.com/tpemartin/Econometric-Analysis/master/Part%20II/fatality.csv")

```

```{r}

class(fatality)

```


##宣告資料為Panel data frame

```{r panal data frame}

fatality_pdf <- pdata.frame( fatality,c("state", "year") )

# c("individual", "time")

```

```{r}

class(fatality_pdf)

```


## 初步資料觀察

```{r plot}

fatality_pdf %>% 
  ggplot()+
  geom_point( aes( x=beertax, y=I(mrall*1000) ) )

```

不同州用不同顏色畫離散圖：

1. mapping（aes函式）的color設定
```{r plot i with different color}

fatality_pdf %>% 
  ggplot()+
  geom_point(
    aes(x=beertax,
        y=I(mrall*1000),
        color=state
        )
    )

```

2. 非mapping（aes函式）的color設定
```{r plot with color}

fatality_pdf %>% 
  ggplot()+
  geom_point(
    aes(x=beertax,
        y=I(mrall*1000)
        ),
    color="blue"
    )

```

3. state的資料為numeric型式（未將fatality轉成panal data）
```{r wrong plot for i}

fatality %>%
  ggplot()+
  geom_point(
    aes(x=beertax,
        y=I(mrall*1000),
        color=state)
   )
# R認為state是數值，所以將資料點用漸層色表示

```

4. 宣告state為類別變數
```{r correct plot for i}

fatality %>% 
  ggplot()+
  geom_point(
    aes(x=beertax,
        y=I(mrall*1000),
        color=as.factor(state)
        )
    )

# R認為state是類別變數，大小不具意義，所以將資料點用不同顏色表示

```

不同年用不同顏色畫離散圖：

```{r plot t with different color}

fatality_pdf %>% 
  ggplot()+
  geom_point(
    aes(x=beertax,
        y=I(mrall*1000),
        color=year
        )
  )

```

不同州用不同顏色，不同年用不同形狀畫離散圖：

```{r plot i and t both with diff}

fatality_pdf %>% 
  ggplot()+
  geom_point(
    aes(x=beertax,
        y=I(mrall*1000),
        color=state,
        shape=year
        )
  )

```


## 組內差異

```{r create demean data}

fatality_pdf %>% 
  group_by(state) %>%        # 依state分組進行以下程序
  mutate(
    mrall_demean=mrall-mean(mrall),
    beertax_demean=beertax-mean(beertax)
  ) %>%
  select(state, mrall_demean, beertax_demean) -> demean_data

# 保留state變數

```

```{r plot point and line}

demean_data %>%
  ggplot()+
  geom_point(
    aes(x=beertax_demean,
        y=I(mrall_demean*1000),
        color=state
        )
  )+
  geom_smooth(
    aes(x=beertax_demean,
        y=I(mrall_demean*1000)
        ),
    method = "lm",
    se = FALSE
  )

# method = "lm"：OLS迴歸線；se = FALSE：不要畫出信賴區間

```

demean後只是讓每個州的資料以原點為中心：

1. demean後state 10的散佈圖
```{r plot state 10 after demean}

demean_data %>%
  filter(state==10) %>%
  ggplot()+
  geom_point(
    aes(x=beertax_demean,
        y=I(mrall_demean*1000),
        color=state
        ),
    size=10
  )


```

2. 原來state 10的散佈圖
```{r plot state 10}

fatality_pdf %>%
  filter(state==10) %>%
  ggplot()+
  geom_point(
    aes(x=beertax,
        y=I(mrall*1000),
        color=state
        ),
    size=10
  )

```

組內差異最小平方法：

```{r within group demean}

lm( mrall_demean~beertax_demean, data = demean_data ) %>%
  summary()


```

LSDV法（beertax的估計效果同組內差異最小平方法）：

```{r LSDV}

lm( mrall~beertax+state, data = fatality_pdf) %>%
  summary()

# state是類別變數，lm函數直接設好Dummy

```


## 使用plm函式作迴歸分析

1. OLS（等同lm函式）
```{r plm OLS}

plm(data = fatality_pdf, mrall~beertax, model = "pooling") -> pool1

summary(pool1)


lm(data = fatality_pdf, mrall~beertax) %>%
  summary()

```

2. Random Effect
```{r plm random}

plm(data = fatality_pdf, mrall~beertax, model = "random") -> re1

summary(re1)

```

3. Fixed Effect
```{r plm fixed}

plm(data = fatality_pdf, mrall~beertax, model = "within", effect = "individual") -> fe1

summary(fe1)


plm(data = fatality_pdf, mrall~beertax, model = "within", effect = "twoways") -> fe2

summary(fe2)

```

比較：

```{r stargazer}

library(stargazer)

stargazer(pool1, re1, fe1, fe2,
          column.labels = c("OLS","RE","FE-i","FE-i and t"),
          type = "text",
          align = T
  
)

```



