---
title: "作業1"
output: 
  html_document: 
    toc: true
    toc_depth: 1
    number_sections: false
    toc_float:
      collapsed: true
      smooth_scroll: false
params:
  name: ["阿花","阿明"]
  id: [710761001,710661002]
  group: "team1"
  url: ""
---
請依狀況更改上面的name,id及group（分別代表組員姓名，學號及組號），但請勿更改下面三行的設定。  

***

姓名：`r params$name`  
學號：`r params$id`  
組號：`r params$group`  
網頁：`r params$url` 

***

作業除了讓同學檢視課堂所學程式外，有些題目只會給你未教過的函數建議（純為建議，你也可以不使用），你必需使用Help或網路查尋去了解函數的正確使用；搜詢正確程式函數使用的能力，也是程式設計的基本功。

如果是程式答案，在r chunk區塊裡面作答, 如：
```{r}
#你的程式答案
```

如果是文字答案，請直接在該題空白處回答。

```{r setup, include=FALSE}
# 此chunk為環境設定，無需更動
knitr::opts_chunk$set(echo = TRUE,message=F)
library(dplyr)
```

# 1 擋修的效果

本校經濟系的**個體經濟學**與**總體經濟學**有擋修限制：

  * 可修習個經條件：需經原上學期及格，微積分上學期有修習且不為0分。

  * 可修習總經條件：需經原上學期**不死當**（>=40分）且下學期及格。

擋修制度的用意在於讓學生於先修課程達一定基礎後，才有能力學好後面的進階課程。

## 1.1 效應評估

我們以個體經濟學為考量之進階課程，學生學習成效以**個經PR**（即學生第一次第一學期修完個經在同班的排名）來衡量。令**可修個體**虛擬變數其值為1若該學生通過修課限制可以修個經，反之為0。請寫下正確的效應結構（ 課堂上的Y即這裡的 **個經PR**，請對應課堂的$Y_{1i}-Y_{0i}$寫法，寫出這題的表示句子。)

***

若沒有擋修對**個經PR**造成的影響是：
$$個經PR_{1,i}-個經PR_{0,i}$$
其中：

  * $個經PR_{0,i}$：有擋修制度下學生$i$的個經PR。
  
  * $個經PR_{1,i}$：沒有擋修制度下學生$i$的個經PR。
  

## 1.2 效應結構
接續上題，課堂上的treatment dummy即為這裡的**可修個體**dummy，請寫下對應課堂效應結構$Y_i=Y_{0i}+(Y_{1i}-Y_{0i})T_i$之對應寫法（以這裡的文字符號表示）。

***

$$個經PR_i=個經PR_{0,i}+(個經PR_{1,i}-個經PR_{0,i})\times 可修個體_i$$

## 1.3 簡單迴歸模型
考慮使用如下的簡單迴歸模型來估計效應係數：
$$個經PR_i=\beta_0+\beta_1 可修個體_i+\epsilon_i$$

執行以下程式引入作業資料**hw1Data**:
```{r data13}
library(readr)
hw1Data <- read_csv("https://raw.githubusercontent.com/tpemartin/github-data/master/econometrics107-2-hw1.csv")
```
其中變數定義如下：

  * **個經學年期**：個經PR來自的學年-學期，100-2即來自100年第2學期。
  
  * **個經PR**：學生**第一次**修習個經於該班上的個經成績排名，PR為勝過的人數比例。
  
  * **可修個體**：「學生在大一結束後有達到可修個經門檻」其值為1的dummy variable。

請進行OLS估計前述的簡單迴歸模型。（注意估計式標準誤必需使用穩健標準誤robust standard error，即使用三明治及HC調整後的標準誤。）

```{r ans13}
library(sandwich)
library(lmtest)
lm(個經PR~可修個體,data=hw1Data) -> ols1
coeftest(ols1, vcov. = vcovHC, type="HC1") -> ols1_coeftest
ols1_coeftest
```

## 1.4 選擇性偏誤
上題的估計結果很可能不正確，請說明原因故事（非數學證明）。

***
簡單迴歸所估計的是**可修個經**對上**不可修個經**的**個經PR**預期差別。而擋修制度的效果在這裡是想問：一個**被擋修的學生，若在無擋制度**下，其**個經PR**是否有差。因此簡單迴歸要能有一致性的效應估計，必需是**可修個經**的這群人平均來說，他們的**個經PR**要能代表**不可修個經**這群人若可修個經下的**個經PR**表現。只要這兩群人的有任何特質可以影響他們未來個經學習，那此命題便不成立——估計不具有一致性。

例如：**不可修個經**的這群人是讀了之後才發現自己不適合經濟，他們就算被允許修個經，其**個經PR**也不會和那群原本就**可修個經**的學生一樣（應該會比較低）。



## 1.5 選擇性偏誤
這個資料還包含**經原PR**變數，它是學生最後修過的經原成績在該經原班的排名。說明有必要控制**經原PR**的理由（非數學證明）。

***
**可修個經**的學生其**經原成績**自然比較好（因為擋修制度本來就是讓經原成績高的修個經），若個經成績會受經原底子影響，那**不可修個經**的那群學生，若突然被允許修個經，他們的**個經PR**應該會比**可修個經**的那群低。

## 1.6 複迴歸模型
估算以下的複迴歸模型：
$$個經PR_i=\beta_0+\beta_1 可修個體_i+經原PR_i+\epsilon_i.$$
（注意估計式標準誤必需使用穩健標準誤robust standard error，即使用三明治及HC調整後的標準誤。）

```{r ans16}
lm(個經PR~可修個體+經原PR, data=hw1Data)-> ols2
library(sandwich)
library(lmtest)
coeftest(ols2, vcov = vcovHC, type="HC1") -> ols2_coeftest
ols2_coeftest
```

***
```{r}
stargazer::stargazer(
  ols1_coeftest,ols2_coeftest,
  type="text"
)
```
由表中比較兩個模型會發現，若透過控制**經原PR**，讓比較**可修個經**與**不可修個經**兩群人在相同的經原底子下進行，那**可修個經**的那群人之**個經PR**就會降了下來，這也說明了，遺漏控制**經原PR**，會產生效應係數的估計偏誤。

## 1.7 變數關連
請計算**可修個體**為1與0兩群人的**經原PR平均**及**個經PR平均**。（hint: 可利用dplyr套件下的`group_by()`,`summarise()`，及`mean( ,na.rm=T)`, na.rm=T表示計算時排除NA值） 

```{r ans17}
hw1Data %>%
  group_by(可修個體) %>%
  summarise(
    經原PR平均=mean(經原PR),
    個經PR平均=mean(個經PR,na.rm=T)
  )
```
*** 
這個表說明在遺漏控制**經原PR**會產生估計偏誤的故事中，我們說**經原PR**平均在**可修個經**那組會比較高，是合理的直覺，且在此得到驗證。

## 1.8 偏誤方向

請填入以下空格完成完整偏誤論述：  
有控制**經原PR**時，擋修會使得**個經PR** (1)下降_ (2) 6.8_百分點，其值比未控制**經原PR**時還 (3)_低_；這表示忽略**經原PR**會對效應係數估計產生 (4)_正向__(正向偏誤(upward bias)/負向偏誤(downward bias))。之所以會有上述的偏誤方向來自於兩個因素：

  1. **經原PR**與**個經PR**有(5)_正向_關連
  2. **可修個體**=1的族群，其**經原PR**平均較(6)_高_
  
故若不控制**經原PR**，因**可修個體**=1與=0兩群人也會分別帶有 **經原PR**  (7)_高與低_特質，所以**可修個體**=1的人其**個經PR**高，有部份是因其**經原PR**也較(8)_高_所至。

## 1.9 (Optional, 可不寫)

從前面的論述你發現什麼？背後的效應反映出什麼課程結構或學生學習問題？你會怎麼延伸研究下去。


# 2 理論

## 2.1

考慮如下的迴歸模型：

$$y_i=\beta_0+\beta_1x_i+\epsilon_i,$$
若使用最小平方法估計，則
$$\hat{\beta}_1=\frac{\sum_{i=1}^n (x_i-\bar{x})(y_i-\bar{y})}{\sum_{i=1}^n (x_i-\bar{x})^2}$$

其中$x_i$為0或1的虛擬變數，且令$n_0$與$n_1$分別為樣本中$x_i=0$與$x_i=1$的個數。

請證明：
$$\hat{\beta}_1=\bar{y}_1-\bar{y}_0,$$
其中$\bar{y}_1=\sum_{i,x_i=1}y_i/n_1$與$\bar{y}_0=\sum_{i,x_i=0}y_i/n_0$分別為$x_i=1$與$x_i=0$兩群樣本的$y_i$平均。

提示：證明過程可以適時的使用以下特質：

  * 
  $$\sum_i w_i=\sum_{i,x_i=1} w_i +\sum_{i,x_i=0} w_i$$
  
  * $\bar{x}=n_1/n$, 其中$n=n_0+n_1$。
  
***
$$
\begin{array}{lcl}
\sum_{i}(x_i-\bar{x})(y_i-\bar{y}) &=&
\sum_{i}(x_i-\bar{x})y_i\\
&=&
\sum_{i.x_i=0}(-\bar{x})y_i+
\sum_{i,x_i=1}(1-\bar{x})y_i\\
&=&-\bar{x}\sum_{i,x_i=0}y_i＋(1-\bar{x})\sum_{i,x_i=1}y_i\\
&=&-n_0\bar{x}\bar{y}_0+(1-\bar{x})n_1\bar{y}_1
\end{array}
$$

又$\bar{x}=n_1/n$和$(1-\bar{x})=n_0/n$。另外，

$$
\begin{array}{lcl}
\sum_{i=1}^n (x_i-\bar{x})^2&=&\sum_{i=1}^n (x_i-\bar{x})x_i\\
&=&\sum_{i,x_i=1}(1-\bar{x})=n_1(1-\bar{x})
\end{array}
$$

此外，$n_1(1-\bar{x})=n_1(1-n_1/n)=n_1/n*n_0=\bar{x}n_0$故
$$
\begin{array}{lcl}
\hat{\beta}&=&\frac{-n_0\bar{x}\bar{y}_0}{n_1(1-\bar{x})}+\bar{y}_1\\
&=& \bar{y}_1 -\bar{y}_0
\end{array}
$$

## 2.2

假設$E(\epsilon_i|x_i)=0$，證明上題設定下：

  (a) $E(\hat{\beta}_1)=\beta_1$

***
$$
\begin{array}{lcl}
E(\hat{\beta})&=& E(\bar{Y}_1-\bar{Y}_0)\\
&=& E(\bar{Y}_1)-E(\bar{Y}_0)\\
&=& E(Y_i|X_i=1)-E(Y_j|X_j=0)\\
&=& E(\beta_0+\beta_1)-E(\beta_0)\\
&=& \beta_1
\end{array}
$$
  
  (b) 若條件在已知已知每個觀測值的$x_i$為1或0下$V(\epsilon_i|x_i)=\sigma^2$（即齊質變異），則條件變異數$V(\hat{\beta}_1|X)=\frac{n}{n_1 n_0}\sigma^2$。
  
***
$$
\begin{array}{lcl}
V(\hat{\beta}_1|X) &=& V(\bar{Y}_1-\bar{Y}_0|X)\\
&=& V(\bar{Y}_1|X)+V(\bar{Y}_0|X)\text{ due to random sampling}\\
&=& \frac{1}{n_1}V(Y_i|X_i=1)+\frac{1}{n_0}V(Y_j|X_j=0)\\
&=& \frac{1}{n_1}V(\beta_0+\beta_1+\epsilon_i|X_i=1)+\frac{1}{n_0}V(\beta_0+\epsilon_j|X_j=0)\\
&=& \frac{1}{n_1}V(\epsilon_i|X_i=1)+\frac{1}{n_0}V(\epsilon_j|X_j=0)\\
&=& \frac{1}{n_1}\sigma^2+\frac{1}{n_0}\sigma^2\\
&=& \frac{n}{n_1+n_0}\sigma^2\mbox{ where n=$n_1$+$n_0$}
\end{array}
$$
  
  (c) 若考慮異質變異$V(\epsilon_i|x_i=0)=\sigma_0^2$、$V(\epsilon_i|x_i=1)=\sigma_1^2$，則條件變異數$V(\hat{\beta}_1|X)=\frac{\sigma_0^2}{n_0}+\frac{\sigma_1^2}{n_1}$。
  
***
In our previous proofing steps, 
$$
V(\hat{\beta}_1|X) = \frac{1}{n_1}V(\epsilon_i|X_i=1)+\frac{1}{n_0}V(\epsilon_j|X_j=0)
$$
Without homogeneity, 
$$
V(\hat{\beta}_1|X) = \frac{1}{n_1}\sigma_1^2+\frac{1}{n_0}\sigma_0^2
$$

## 2.3 三明治表示式
線性迴歸模型
$Y=X\beta+\epsilon$
的OLS估計式$\hat{\beta}=(X'X)^{-1}(X'Y)$。條件在已知$X$下，令$V(\epsilon|X)=\Sigma$。請證明$V(\hat{\beta}|X)=(X'X)^{-1}X'\Sigma X (X'X)^{-1}$，具有三明治形式（即可表示成$BMB'$的矩陣相乘形式）。

***
$$
\begin{array}{lcl}
V(\hat{\beta|X}) &=& V((X'X)^{-1}(X'Y)|X)\\
&=& V((X'X)^{-1}X'(X\beta+\epsilon))|X)\\
&=& V((X'X)^{-1}X'\epsilon|X)\\
&=& (X'X)^{-1}X'V(\epsilon|X)X(X'X)^{-1}\\
&=& (X'X)^{-1}X'\Sigma X(X'X)^{-1}
\end{array}
$$
